臺灣板橋地方法院刑事判決　　　　　 100年度交簡上字第39號
上　訴　人
即　被　告　鄭錦清
上列上訴人即被告因公共危險案件，不服本院100 年度交簡字第
46號中華民國100 年1 月4 日第一審判決（聲請簡易判決處刑案
號：99年度速偵字第7682號），提起上訴，本院管轄之第二審合
議庭判決如下：
    主  文
上訴駁回。
     事  實
一、鄭錦清明知服用酒類不能安全駕駛動力交通工具者，不得駕
    駛之，其自民國99年12月5 日18時許起自同日22時許止，在
    臺北縣三峽鎮（現改制為新北市三峽區○○○路○路邊攤飲
    用啤酒，致其生理協調機能失衡，已達不能安全駕駛動力交
    通工具之程度，竟於飲酒結束後，從上址路邊攤前，駕駛車
    號IAE-488 號普通重型機車上路，擬返回其位於桃園縣大溪
    鎮永福里8 鄰14號居所。嗣為警於同日22時40分許，在臺北
    縣三峽鎮（現改制為新北市三峽區○○○路○ 段46之1 號前
    查獲，經警於同日22時46分許對鄭錦清施以呼氣酒精濃度測
    試，測試值仍達每公升0.98毫克，始悉上情。
二、案經臺北縣（現改制為新北市）政府警察局三峽分局報請臺
    灣板橋地方法院檢察署檢察官偵查後聲請以簡易判決處刑。
    理  由
一、上揭事實，業據被告鄭錦清於檢察官偵訊時坦承不諱，並有
    酒精測定值紀錄表、刑法第185 條之3 案件測試觀察紀錄表
    、汽機車駕駛人酒後生理協調平衡檢測紀錄表、舉發違反道
    路交通管理事件通知單影本各1 份附卷可稽，足徵被告上開
    偵訊時之自白與事實相符。嗣被告於原審判決之後，雖改口
    辯稱：當時伊係醉倒路邊，經民眾通報警員到場，將伊叫醒
    ，伊發動機車準備離去，即遭警員逮捕，未駕駛機車行駛在
    馬路上云云，並據以提起本件上訴。惟被告上開辯詞，與其
    先前於檢察官偵訊時之任意性自白顯然相歧，已難憑採。何
    況，縱令被告於警員到場之時，確係醉倒路邊，衡情亦應係
    其於飲酒結束後，駕駛機車從飲酒處所返回居所之過程中，
    因不勝酒力而中途停駛，仍無礙其酒後駕車之認定。綜上所
    述，本案事證甚為明確，被告犯行堪予認定。
二、核被告所為，係犯刑法第185 條之3 服用酒類不能安全駕駛
    動力交通工具而駕駛罪。原審以被告罪證明確，依刑事訴訟
    法第449 條第1 項前段、第3 項、第454 條第2 項，刑法第
    185 條之3 、第41條第1 項前段，刑法施行法第1 條之1 第
    1 項，並審酌被告前已有公共危險之前科紀錄，明知酒精成
    分對人之意識能力具有不良影響，且酒後駕車對一般往來之
    公眾及駕駛人自身皆具有高度危險性，既漠視自己安危，尤
    罔顧公眾安全，而於服用酒類後呼氣酒精濃度達每公升0.98
    毫克，已處於不能安全駕駛動力交通工具之狀態下，仍騎乘
    屬動力交通工具之機車，行駛於市區道路上，對交通安全所
    生之危害非輕，及犯罪後之態度等一切情狀，判處被告拘役
    55日，如易科罰金，以新臺幣1 千元折算1 日，其認事用法
    均無違誤，量刑亦屬妥適。被告執持上述情詞，提起本件上
    訴，洵無理由，應予駁回。
據上論斷，應依刑事訴訟法第455 條之1 第1 項、第3 項、第36
8 條，判決如主文。
本案經檢察官陳旭華到庭執行職務。
中    華    民    國   100    年    4     月    29    日
                      交通法庭  審判長法  官  李幼
                                      法  官  鄭凱文
                                      法  官  朱嘉川
以上正本證明與原本無異。
不得上訴。
                                      書記官  林伶芳
中    華    民    國   100    年    4     月    29    日
附錄本案論罪科刑法條全文：
中華民國刑法第185 條之3：
服用毒品、麻醉藥品、酒類或其他相類之物，不能安全駕駛動力
交通工具而駕駛者，處1 年以下有期徒刑、拘役或科或併科15萬
元以下罰金。